臺灣基隆地方法院民事判決　　　　　　　　　　　　　九十一年度重訴字第八七號
　　原　　　告　臺灣中小企業銀行股份有限公司
　　法定代理人　甲○○
　　訴訟代理人　乙○○
　　被　　　告　丙○○
右當事人間請求給付消費借款事件，本判決如左：
    主　　　文
被告應給付原告新台幣壹仟肆佰伍拾柒萬柒仟貳佰玖拾貳元，及如附表所示之利息、
違約金。
訴訟費用由被告負擔。
    事　　　實
甲、原告方面：
一、訴之聲明：如主文第一項所示。
二、陳述：訴外人豐洋冷凍股份有限公司（下稱豐洋公司）於民國八十六年三月六日
    邀集被告為連帶保證人，向原告借款新台幣（下同）一千五百萬元，約定借款期
    間七年，按月分期攤還本息，若有一期遲延給付，即視為全部到期。詎豐洋公司
    自九十年九月六日起即未依約清償，其借款視為全部到期，尚欠原告如附表所示
    第三項之本金及利息未清償。豐洋公司另於八十六年三月五日、同年五月二十日
    ，邀集被告為連帶保證人，與原告簽訂借款額度為八百萬元及七百萬元之中長期
    貸款契約，並依貸款約定向原告借款三百二十六萬元及七百萬元，約定之借款期
    間均為五年，按月分期攤還本息。詎分別自九十年九月五日、九月十日起即未依
    約清償，尚欠原告如附表所示第一、二項之本金及利息未清償。又依上開借款契
    約之約定，如有遲延給付，其逾期在六個月以內者應按約定利率百分之十，逾期
    超過六個月部分者應按約定利率百分之二十加付違約金。爰依據消費借貸及連帶
    保證之法律關係請求被告給付如主文第一項所示之本金、利息及違約金。
三、證據：提出契據條款變更契約一份、中長期貸款契約、授信動用申請書各二份、
    借據、帳卡、授信約定書各三份為證。
乙、被告方面：
一、聲明：駁回原告之訴。
二、陳述：希望原告先就抵押品部分求償。
    理　　　由
一、原告主張上開事實，並提出與其所述相符之借據、契據條款變更契約、授信約定
    書、中長期貸款契約、授信動用申請書、帳卡等為證，被告對此固不爭執，然以
    原告應先向物上保證人求償等語為辯。
二、按連帶債務之債權人，得對債務人中之一人或數人或其全體，同時或先後請求全
    部或一部之給付；連帶債務未全部履行前，全體債務人仍負連帶責任，民法第二
    百七十三條第一、二項定有明文；又所謂保證債務之連帶，係指保證人與主債務
    人負同一債務，對於債權人各負全部給付之責任者而言，觀之民法第二百七十二
    條第一項規定連帶債務之文義甚明（最高法院八十八年度台上字第一八一五號判
    決意旨參照）。連帶保證人既應與主債務人負同一清償責任，而債權人對於主債
    務人就實行擔保物權受清償，或起訴請求保證人清償，本得擇一行使，則對於與
    主債務人負同一清償責任之連帶保證人，亦得擇一請求，連帶保證人自不得以債
    權人為就擔保物儘先清償為由，而為拒絕履行之抗辯（最高法院六十九年台上字
    第一九二四號判例意旨參照）。被告既係本件債務之連帶保證人，依上開說明，
    原告請求其清償債務，自屬有據，被告上開所辯，顯不足採。
三、綜上所述，原告依消費借貸及連帶保證之法律關係請求被告給付如主文第一項所
    示之本金、利息及違約金，為有理由，應予准許。
四、據上論結，本件原告之訴，為有理由，依民事訴訟法第七十八條，判決如主文。
中　　　華　　　民　　　國　　九十一　　年　　　十　　　月　　　十四　　日
~B臺灣基隆地方法院民事庭
~B　　法　　　官　陳培仁
右為正本係照原本作成。
對於本判決如有不服，須於判決送達後二十日內，向本院提出上訴書狀，上訴於臺灣
高等法院，並按他造當事人之人數附具繕本。
中　　　華　　　民　　　國　　九十一　　年　　　十　　　月　　　十七　　日
~B　　法院書記官　陳錦進
附表：
┌───┬───────┬──────────┬────────────┐
│編 號 │本金（新台幣）│　利　　　　　　息  │  違　　約　　金        │
├───┼───────┼──────────┼────────────┤
│　一  │九十六萬六千二│自九十年九月五日起至│自九十年十月六日起至清償│
│      │百五十元      │清償日止，按週年利率│日止，逾期六個月以內之部│
│      │              │百分之六點一四八計算│分，按上開利率百分之十，│
│      │              │之利息。            │逾期超過六個月之部分，按│
│      │              │                    │上開利率百分之二十計付之│
│      │              │                    │違約金。                │
├───┼───────┼──────────┼────────────┤
│　二  │八十七萬五千元│自九十年九月十日起至│自九十年十月十一日起至清│
│      │              │清償日止按週年利率百│償日止，逾期六個月以內之│
│      │              │分之六點一四八計算之│部分，按上開利率百分之十│
│      │              │利息。              │，逾期超過六個月之部分，│
│      │              │                    │按上開利率百分之二十計付│
│      │              │                    │之違約金。              │
├───┼───────┼──────────┼────────────┤
│　三  │一千二百七十三│自九十年九月六日起至│自九十年十月七日起至清償│
│      │萬六千零四十二│清償日止，按週年利率│日止，逾期六個月以內之部│
│      │元            │百分之七點五九五計算│分，按上開利率百分之十，│
│      │              │之利息。            │逾期超過六個月之部分，按│
│      │              │                    │上開利率百分之二十計付之│
│      │              │                    │違約金。                │
└───┴───────┴──────────┴────────────┘
